【裁判字號】    92,易,274
【裁判日期】    920217
【裁判案由】    傷害
【裁判全文】
臺灣板橋地方法院刑事判決                          九十二年度易字第二七四號
    公  訴  人  臺灣板橋地方法院檢察署檢察官
    被      告  乙○○
                丙○○
右列被告因傷害案件，經檢察官提起公訴（九十一年度偵字第一五二五三號），本院
判決如左：
    主    文
乙○○傷害人之身體，累犯，處拘役拾日，如易科罰金，以佰元折算壹日；又損
壞他人車輛之車窗玻璃及擋風玻璃，足以生損害於他人，累犯，處拘役貳拾伍日，如
易科罰金，以參佰元折算壹日。應執行拘役伍拾日，如易科罰金，以佰元折算壹日
。
丙○○無罪。
    事   實
一、乙○○曾因恐嚇案件，經本院於民國（下同）八十八年八月十一日以八十八年度
    板簡字第四三四號判處有期徒刑月確定，並於八十九年三月八日執行完畢，猶
    不知警惕，於民國（下同）九十一年六月三十日下午六時許，騎乘人力三輪車後
    載其母丙○○行經台北縣三峽鎮○○路中山公園時，與甲○○駕駛之車號Ｔ五－
    二九一五號自小客車發生擦撞後，因不滿甲○○口出穢言並逕行駛離，即自後追
    趕之，適見甲○○將車停在民族街與民權街口等紅綠燈，其即先徒手敲破甲○○
    所有上開自小客車之擋風玻璃，嗣接續徒手將上開車輛之左前、後車窗玻璃損壞
    ，足生損害於甲○○。其另基於普通傷害之犯意，將甲○○從車內拉出後，徒手
    毆打之，使甲○○有左眼結瞙下出血之傷害。嗣甲○○趁隙駕車駛離至三峽鎮中
    園橋時，乙○○再度尾隨趕至，並持其所有之榔頭敲打甲○○所有上開小客車之
    引擎蓋致凹陷（未達致令不堪用程度），始罷手離去。
二、案經甲○○訴由台北縣政府警察局三峽分局報請台灣板橋地方法院檢察署檢察官
    偵查起訴。
    理    由
壹、有罪部分：
一、右開事實業據被告乙○○坦承不諱，核與被害人甲○○於警訊及偵審中指訴情節
    大致相符，並有受損車輛照片數幀、診斷證明書一紙在卷可稽。足徵被告之自白
    與事實相符，是本件事證明確，被告乙○○之犯行，堪以認定。
二、核被告乙○○所為，係犯刑法第三百五十四條之毀損罪及同法第二百七十七條第
    一項之傷害罪。其所犯上開二罪，犯意各別、態樣亦異，應分論併罰。公訴人認
    上開二罪有方法結果之牽連關係，容有未洽。又其曾受有如事實欄所載之有期徒
    刑執行完畢，有台灣高等法院檢察署刑案紀錄簡覆表在卷可憑，其於五年以內再
    犯本件有期徒刑以上之罪，為累犯，應依刑法第四十七條規定，加重其刑。爰審
    酌其因細故即傷人、損壞他人物品之犯罪動機、手段、目的、所生危害、尚未與
    被害人和解賠償損害及犯後坦承犯行，尚有悔意等一切情狀，分別量處如主文所
    示之刑，並均諭知易科罰金折算標準，且定其應執行刑。
貳、無罪部分：
一、公訴意旨另以：被告丙○○與被告乙○○基於犯意聯絡，於九十一年六月三十日
    下午六時許，在台北縣三峽鎮○○街與民權街口，由丙○○坐到甲○○車號Ｔ五
    －二九一五號自小客車之引擎蓋上後，再與被告乙○○共同毆打甲○○成傷，因
    認被告丙○○涉犯刑法第二百七十七條第一項之傷害罪嫌云云。
二、按犯罪事實應依證據認定之，無證據不得推定其犯罪事實，又不能證明被告犯罪
    者，應諭知無罪之判決，刑事訴訟法第一百五十四條、第三百零一條分別定有明
    文。再按犯罪事實之認定，應憑證據，如未能發現相當證據，或證據不足以證明
    ，自不能以推測或擬制之方法，以為裁判基礎（最高法院四十年臺上字第八十六
    號判例參照）。又認定不利於被告之事實，須依積極證據，茍積極證據不足為不
    利於被告事實之認定時，即應為有利於被告之認定，更不必有何有利之證據，有
    最高法院四十年臺上字第八十六號、三十年上字第八一六號判例可資參照。而認
    定犯罪事實所憑之證據，無論為直接證據或間接證據，其為訴訟上之證明，須於
    通常一般之人均不致於有所懷疑，而得確信其為真實之程度者，始得據之為有罪
    之認定，倘其證明尚未達到此一程度，而有合理性懷疑之存在時，即無從為有罪
    之確信，亦有最高法院七十六年臺上字第四九八六號判例可資參酌。本件公訴人
    認被告丙○○涉有上開罪嫌，無非係以告訴人之指述及診斷證明書為其論據。
三、訊據被告丙○○堅決否認有傷害犯行，辯稱：伊沒有打告訴人，伊只是要將伊兒
    子拉開而已等語。查：核其所辯，與共同被告乙○○供述情節相符，而告訴人固
    於警訊中指稱：「乙○○的媽媽．．．且跟乙○○一起打我，乙○○他媽媽打我
    的雙腿及身體．．．」（見偵卷第八頁）、在偵查中指稱：「．．．溫開始打我
    身體、眼睛，廖打我身體，兩人一陣亂打．．．」（見偵卷第二十四頁背面）、
    在本院審理時指稱：「丙○○當天用手打我全身，且有推我倒地．．．」云云，
    惟經審酌卷附告訴人之診斷證明書僅載有：「結膜下出血、左眼」等傷勢以觀，
    可知告訴人指述情節容有誇大之嫌，是尚難僅憑告訴人之指述，而遽認被告丙○○有共同傷害告訴人之犯行。此外，復查無其他積極之證據足以證明被告丙○○
    有公訴人所指之犯行，揆諸前揭法條及判例意旨，本件不能證明被告丙○○犯罪
    ，自應諭知其無罪之判決。
據上論斷，應依刑事訴訟法第二百九十九條第一項前段、第三百零一條第一項，刑法
第三百五十四條、第二百七十七條第一項、第四十七條、第五十一條第六款、第四十
一條第一項前段，罰金罰鍰提高標準條例第一條前段、第二條，判決如主文。
本案經檢察官孫治平到庭執行職務。
中      華      民      國      九十二      年    二    月    十七      日
                                  臺灣板橋地方法院刑事第二庭
                                          法  官  古  秋  菊
右正本證明與原本無異。
如不服本判決，應於判決送達後十日內，向本院提出上訴狀。
                                          書記官  蕭  詩  穎
中      華      民      國      九十二      年    二    月     十七     日
附錄法條：
中華民國刑法第三百五十四條
毀棄、損壞前二條以外之他人之物或致令不堪用，足以生損害於公眾或他
人者，處二年以下有期徒刑、拘役或五百元以下罰金。
中華民國刑法第二百七十七條
 (普通傷害罪)
傷害人之身體或健康者，處三年以下有期徒刑、拘役或一千元以下罰金。
犯前項之罪因而致人於死者，處無期徒刑或七年以上有期徒刑；致重傷者
，處三年以上十年以下有期徒刑。


司法院資訊處製作；財團法人民間司法改革基金會備份。
